【裁判字號】    89,訴,3452
【裁判日期】    891128
【裁判案由】    清償借款
【裁判全文】
臺灣臺中地方法院民事判決  八十九年度訴字第三四五二號
    原      告  聯邦商業銀行股份有限公司
    法定代理人  乙○○
    訴訟代理人  丙○○
    被      告  甲○○
                            身.
右當事人間請求給付借款事件，本院判決如左：
    主    文
被告應給付原告新台幣壹佰玖拾捌萬仟玖佰拾元，及自民國八十九年四月十一日
起至清償日止，按年息百分之八點八五計算之利息，並自民國八十九年五月十二日起
至清償日止，逾期在六個月以內者，按上開利率百分之十，逾期超過六個月者，按上
開利率百分之二十計算之違約金。
訴訟費用由被告負擔。
    事    實
甲、原告方面：
  一、聲明：如主文所示。
  二、陳述：
  （一）被告甲○○以訴外人周冠群為連帶保證人，於民國八十六年七月十一日向原
        告借用新台幣（下同）貳佰壹拾萬元，雙方約定自八十六年七月十一日起期
        限七年，依年金法應按月平均攤還本息，約定利息按年息百分之八點八五計
        算，逾期清償在六個月以內者，按上開利率百分之十，超過六個月者，按上
        開利率百分之二十計付違約金。詎債務人自八十九年四月十一日起即未依約
        攤還本息，屢向被告催討，均置之不理，本利迄未清償，尚欠壹佰玖拾捌萬
        仟玖佰拾元及利息、違約金，依消費借貸契約請求被告給付如主文第一
        項所示。
  （二）被告係借款人，原告未同意其免除借款債務，依消費借貸契約應負清償之責
        。
  三、證據：提出借款契約書、授信攤還及收息記錄查詢單各乙紙為證。
乙、被告方面：
  一、聲明：駁回原告之訴。
  二、陳述：對於八十六年七月十一日向原告借用貳佰壹拾萬元並不爭執，原告所提
      出之借款契約為真正，但擔保該借款之抵押物已賣給第三人秀信企業有限公司
      （以下簡稱秀信公司），雙方並約定由秀信公司承受該筆債務，有通知秀信公
      司和銀行換約，但並未換約，八十七年三月起由秀信公司支付利息，秀信公司
      自八十九年四月十一日起未付利息。
  三、證據：提出房屋買賣契約公證書影本、土地及房屋權狀影本、契稅繳款書、土
      地及建物登記簿謄本影本各乙份為證。
    理    由
一、本件原告主張被告甲○○以訴外人周冠群為連帶保證人，於八十六年七月十一日
    向原告借用新台幣（下同）貳佰壹拾萬元，雙方約定自八十六年七月十一日起期
    限七年，依年金法應按月平均攤還本息，約定利息按年息百分之八點八五計算，
    逾期清償在六個月以內者，按上開利率百分之十，超過六個月者，按上開利率百
    分之二十計付違約金，債務人自八十九年四月十一日起即未依約攤還本息之事實
    ，為被告所不爭，復據提出借款契約書、授信攤還及收息記錄查詢單各乙紙為證
    ，堪信其主張為真實。
二、被告抗辯擔保該借款之抵押物已賣給第三人秀信公司，雙方並約定由秀信公司承
    受該筆債務，有通知秀信公司和銀行換約但並未換約云云。按第三人與債務人訂
    立契約承擔其債務者，非經債權人承認，對於債權人不生效力，民法第三百零一
    條定有明文。次按借用人應於約定期間內，返還與所借用物種類、品質、數量相
    同之物，同法第四百七十八條亦有明文。本件被告抗辯稱擔保該借款之抵押物已
    賣給第三人秀信公司，固據提出房屋買賣契約公證書、土地及房屋權狀、契稅繳
    款書、土地及建物登記簿謄本（以上均影本）各乙份為證，且為原告所不爭執，
    可信為真實，惟原告主張其並未同意被告免除借款債務等語，此為被告所不爭執
    ，則被告縱與第三人秀信公司為借款債務承擔之約定，但既未獲債權人即原告之
    同意，對於原告自不生效力。是被告抗辯上情，尚不能免除清償本件借款債務之
    責。
三、從而原告依消費借貸契約請求被告給付借款一百九十八萬三千九百三十元，及自
    八十九年四月十一日起至清償日止，按年息百分之八．八五計算之利息，暨自八
    十九年五月十二日起至清償日止，逾期清償在六個月以內者，按上開利率百分之
    十，超過六個月者，按上開利率百分之二十計付違約金，為有理由，應予准許。
四、據上論結，原告之訴為有理由，依民事訴訟法第七十八條判決如主文。
中      華      民      國    八十九    年    十一    月      二十八    日
                                    臺灣臺中地方法院民事第三庭
~B法      官  張瑞蘭
右為正本係照原本作成
如不服本判決，應於判決送達後二十日內，向本院提出上訴狀。
中      華      民      國    八十九    年     十一     月     二十八   日
~B法院書記官


司法院資訊處製作；財團法人民間司法改革基金會備份。
